【裁判字號】    98,執消債更,118
【裁判日期】    981223
【裁判案由】    更生事件
【裁判全文】
臺灣屏東地方法院民事裁定         98年度執消債更字第118號
聲  請  人
即  債務人    乙○○
債  權  人    花旗(台灣) 銀行股份有限公司
法定代理人    利明
債  權  人    台新國際商業銀行股份有限公司
法定代理人    蔡孟
債  權  人    玉山商業銀行股份有限公司
法定代理人    黃永仁
代  理  人    甲○○
債  權  人    香港商香港上海豐銀行股份有限公司
法定代理人    韋力行
債  權  人    國泰世華商業銀行股份有限公司
法定代理人    汪國華
代  理  人    丙○○
債  權  人    良京實業股份有限公司
法定代理人    床波雄一郎
債  權  人    台北富邦商業銀行股份有限公司
法定代理人    梁培華
債  權  人    中國信託商業銀行股份有限公司
法定代理人    羅聯福
債  權  人    遠東國際商業銀行股份有限公司
法定代理人    洪信德
債  權  人    磊豐國際資產管理股份有限公司
法定代理人    李震岳
上列當事人聲請消費者債務清理事件，本院裁定如下：
        主  文
債務人所提如附件一所示之更生方案應予認可。
債務人在未依更生條件全部履行完畢前，應受如附件二之生活限
制。
        理  由
一、按債務人有薪資、執行業務所得或其他固定收入，法院認更
    生方案之條件公允者，得不經債權人會議可決，逕依債務人
    之聲請或依職權以裁定認可更生方案；法院為認可之裁定時
    ，因更生方案履行之必要，對於債務人在未依更生條件全部
    履行完畢前之生活程度，得為相當之限制，消費者債務清理
    條例第64條第1 項、第62條第2 項分別定有明文。
二、查本件債務人聲請更生，前經本院97年度消債更字第716 號
    裁定開始更生程序在案，有上開裁定乙份在卷可參，而其所
    提如附件一所示之更生方案，經本院於98年10月1 日以屏院
    惠民執宙字第98執消債更118 號函債權人表示意見而未可決
    ，又債務人目前任職於國立成功大學附設醫院確有薪資固定
    收入，亦有薪資明細表及勞保局電子閘門投保資料查詢單附
    卷可稽，而依國立成功大學醫學院附設醫院於98年12月11日
    成附醫人字第0980022962號函所示債務人自98年1 月至98年
    10月之薪資總額為新台幣（下同）412,068 元，則以此為據
    ，其每月平均所得為41,206元，而據債務人稱：其父母已離
    異，並有母饒美因中度肢障須扶養，且須租屋在外等情，
    而觀諸債務人所提如附件一所示之更生方案，其內容為：以
    每月為一期，每期清償額為23,171元，分8 年、96期清償，
    總清償金額為2,224,416 元，清償成數為50.83 ％。經查，
    依上開債務人之每月所得扣除每月更生方案金額後，剩下18
    ,035元可供支出，而(1)其母親與父親已離異且為中度肢障人
    士，有戶籍謄本及身心障礙手冊附卷可佐，且其母親於96及
    97年度並無收入，有本院依職權調取之96及97年稅務電子閘
    門財產所得調件明細表在卷可稽，其顯有受扶養之必要，而
    依財政部公告98年度扶養親屬身心障礙特別扣除額每人每月
    為8,666 元，而債務人另有妹及弟二人，總計扶養義務人為
    三人，每人約為2,888 元，另(2)債務人之每月生活費用依行
    政院主計處公告之98年度臺灣省每人每月最低生活費9,8 29
    元計算，再加上其租金每月3,000 元，則債務人每月所得41
    ,206元扣除上開支出後只餘約2,318 元，但觀諸債務人之薪
    資明細表中每月應扣除之勞健保費約997 元，而據上開國立
    成功大學醫學院附設醫院來函之薪資明細所示，其每月基本
    薪資為34,200元，其外雖有夜班費之金額，但此金額每月差
    距頗大，有少至每月600 元者，亦有多至4,500 元者，故此
    夜班費之金額難有一定之標準，綜上本院認為以債務人之每
    月收入情形，其所提出如附件一所示之更生方案，尚屬可行
    。另審酌債務人目前未婚且無其他財產可資變賣，亦有戶籍
    謄本及本院職權調取之97年稅務電子閘門財產所得調件明細
    表附卷可稽，因此債務人所提以薪資為據之上開更生方案，
    本院認其已屬公允、適當及可行。至於清償成數過低、年紀
    尚輕及債務人應與債權人二度協商等債權人意見，非認可更
    生方案之唯一標準，倘審酌債務人收支狀況確已盡償債能力
    ，實無由不予債務人更生之機會，併此敘明。
三、再查，債務人於七年內並無曾依破產法或本條例規定受免責
    之情形，有本院查詢表乙紙附卷可稽；且債務人並無其他財
    產，亦有本院職權調取之97年稅務電子閘門財產所得調件明
    細表在卷足憑，足認其無擔保及無優先權債權受償總額，顯
    已高於法院裁定開始更生程序時，依清算程序所得受償之總
    額；另查債務人更生方案清償總額2,224,416 元顯已逾其更
    生裁定前二年之全部所得，亦有95、96年財政部臺灣省南區
    國稅局綜合所得稅各類所得資料清單在卷足憑，是債務人之
    更生方案對於本條例第64條第2 項第4 款之規定亦無違背；
    復查債務人無違反本條例第63條第1 項各款之事由存在。綜
    上，債務人上開更生方案並無本條例第64條第2 項所定不應
    認可之消極事由存在。
四、據上，本件債務人有薪資之固定收入，且其所提更生方案核
    屬公允、適當、可行，又無同條例第64條第2 項之消極事由
    存在，故不經債權人會議之可決，予以認可該更生方案，另
    依同條例第62條第2 項規定，就債務人在未依更生條件全部
    履行完畢前之生活程度，為相當之限制，爰裁定如主文。
五、如不服本裁定，應於裁定送達後10日內，以書狀向司法事務
    官提出異議。
中    華    民    國    98    年    12    月    23    日
                            司法事務官

司法院資訊處製作；財團法人民間司法改革基金會備份。
